臺灣嘉義地方法院民事判決　　　　　　　94年度重訴字第72號
原　　　告　壬○○
訴訟代理人　楊瓊雅律師
原　　　告　甲○○○
　　　　　　辰○○
　　　　　　癸○○
　　　　　　丁○○
　　　　　　未○○
　　　　　　Ｃ○○○
　　　　　　Ｊ○○
　　　　　　Ｉ○○○
　　　　　　己○○
　　　　　　庚○○
　　　　　　Ｈ○○○
　　　　　　丙○○
　　　　　　乙○○
　　　　　　戊○○
　　　　　　午○○
　　　　　　巳○○
　　　　　　卯○○
　　　　　　子○○
　　　　　　丑○○
　　　　　　寅○○
共　　　同
訴訟代理人　辛○○
被　　　告　地○○
　　　　　　Ｂ○○
兼 前 二人　宙○○
法定代理人
　　　　　　Ｋ○○
被　　　告　天○○
　　　　　　酉○○
　　　　　　亥○○
　　　　　　戌○○
兼　前三人　玄○○
法定代理人
　　　　　　何淑玲
被　　　告　Ｇ○○
　　　　　　申○○
　　　　　　Ｄ○○
　　　　　　Ｆ○○
共　　　同
訴訟代理人　吳啟勳律師
被　　　告　宇○○
　　　　　　黃○○
　　　　　　Ａ○○
　　　　　　Ｅ○○
上列當事人間請求拆除地上物事件，本院於民國96年3月7日言詞
辯論終結，判決如下：
    主      文
一、被告宙○○應將坐落嘉義巿竹圍子段四Ｏ九之一地號土地如
    附圖所示Ａ1部分面積一百三十二平方公尺鐵骨造上蓋石棉
    瓦建物、坐落同段四Ｏ九之八地號土地如附圖所示Ａ2部分
    面積五十四平方公尺鐵骨造上蓋石棉瓦建物、坐落同段四Ｏ
    九之九地號土地如附圖所示Ａ3部分面積九十二平方公尺鐵
    骨造上蓋石棉瓦建物拆除，並將土地回復原狀依序返還附表
    一、二、三之原告，且自同段四Ｏ九之一、四Ｏ九之八、四
    Ｏ九之九地號土地遷離。
二、被告玄○○應將坐落嘉義巿竹圍子段四Ｏ九之一地號土地如
    附圖所示Ｂ部分面積八十一平方公尺鐵骨造上蓋石棉瓦建物
    、Ｃ部分面積一Ｏ三平方公尺鐵骨造上蓋石棉瓦建物、Ｄ部
    分面積一一三平方公尺鐵骨造上蓋石棉瓦建物、Ｅ部分面積
    一二六平方公尺鐵骨造上蓋石棉瓦建物拆除，將土地回復原
    狀連同Ｆ部分面積一一六平方公尺返還附表一之原告，且自
    同段四Ｏ九之一地號土地遷離。
三、被告Ｇ○○、Ｄ○○、Ｆ○○均應自嘉義巿竹圍子段四Ｏ九
    之一地號土地遷離。
四、被告宙○○應給付原告壬○○、甲○○○、辰○○、癸○○
  　丁○○、未○○、Ｃ○○○、Ｊ○○、Ｉ○○○、己○○、
    庚○○、Ｈ○○○、丙○○、乙○○、戊○○、午○○、巳
    ○○、卯○○、子○○、丑○○、寅○○各如附表四「被告
    宙○○自94年1月1日起至94年6月30日止應給付原告之金額
    」一欄所示金額及自民國九十四年七月一日起至清償日止，
    按週年利率百分之五計算之利息，並自民國九十四年七月一
    日起至返還第一項土地之日止，每年給付如附表四「被告宙
    ○○自94年7月1起至返還土地之日止應給付原告之金額」一
    欄所示金額。
五、被告玄○○應給付原告壬○○、甲○○○、辰○○、癸○○
  　丁○○、未○○、Ｃ○○○、Ｊ○○、Ｉ○○○、己○○、
    庚○○、Ｈ○○○、丙○○、乙○○、戊○○各如附表五「
    被告玄○○自94年1月1日起至94年6月30日止應給付原告之
    金額」一欄所示金額及自民國九十四年七月一日起至清償日
    止，按週年利率百分之五計算之利息，並自民國九十四年七
    月一日起至返還第二項土地之日止，每年給付如附表四「被
    告玄○○自94年7月1日起至返還土地之日止應給付原告之金
    額」一欄所示金額。
六、原告其餘之訴駁回。
七、訴訟費用由被告玄○○負擔千分之六百六十六，被告宙○○
    負擔千分之二百二十二，被告Ｇ○○、Ｄ○○、Ｆ○○負擔
    千分之一百一十一，餘由原告負擔。
八、本判決第一項、第二項、第三項、第四項、第五項於原告依
    序分別以新臺幣貳佰玖拾壹萬貳仟元為被告宙○○，新臺幣
    陸佰參拾捌萬捌仟元為被告玄○○，新臺幣壹佰貳拾貳萬元
    為被告Ｇ○○，新臺幣壹佰肆拾玖萬參仟元為被告Ｄ○○，
    新臺幣壹佰參拾參萬玖仟元為被告Ｆ○○，附表五「原告供
    擔保金額」一欄所示金額為宙○○，附表六「原告供擔保金
    額」一欄所示金額為被告玄○○供擔保後，各得假執行。
九、原告其餘假執行之聲請駁回。
    事實及理由
甲、程序方面：
    被告宇○○、黃○○、Ａ○○、Ｅ○○均未於最後言詞辯論
    期日到場，核無民事訴訟法第386條各款所列情形，故依原
    告聲請，由其一造辯論而為判決。
乙、實體方面：
壹、原告起訴聲明：１、被告申○○、宙○○、玄○○、黃○○
    、宇○○、Ａ○○應將坐落嘉義巿竹圍子段409-1地號土地
    如附圖所示Ａ1部分面積132平方公尺鐵骨造上蓋石棉瓦建物
    、Ｂ部分面積81平方公尺鐵骨造上蓋石棉瓦建物、Ｃ部分面
    積103平方公尺鐵骨造上蓋石棉瓦建物、Ｄ部分面積113平方
    公尺鐵骨造上蓋石棉瓦建物、Ｅ部分面積126平方公尺鐵骨
    造上蓋石棉瓦建物拆除，將土地回復原狀連同Ｆ部分面積11
    6平方公尺返還附表1之原告。２、被告申○○、宙○○、玄
    ○○、黃○○、宇○○、Ａ○○應將坐落同段409-8地號土
    地如附圖所示Ａ2部分面積54平方公尺鐵骨造上蓋石棉瓦建
    物拆除，將土地回復原狀返還附表2之原告。３、被告申○○、宙○○、玄○○、黃○○、宇○○、Ａ○○應將坐落同
    段409-9地號土地如附圖所示Ａ3部分面積92平方公尺鐵骨造
    上蓋石棉瓦建物拆除，將土地回復原狀返還附表3之原告。
    ４、被告宙○○、Ｋ○○、地○○、Ｂ○○、天○○、宇○○、黃○○、Ａ○○均應自同段409-1、409-8、409-9地號
    土地遷離。５、被告玄○○、何淑玲、酉○○、亥○○、戌
    ○○、Ｇ○○、Ｄ○○、Ｅ○○、Ｆ○○均應自同段409-1
    地號土地遷離。６、被告申○○、宙○○、玄○○、黃○○
    、宇○○、Ａ○○應連帶給付原告新臺幣（下同）3,439,69
    9元及自民國94年7月1日起至清償日止，按週年利率5%計算
    之利息，並自94年7月1日起至返還同段409-1、409-8、409-
    9地號土地之日止，每年給付原告678,817元，如其中一被告
    已為一部或全部給付，其餘被告就該給付部分即免給付義務
    。７、願供擔保，請准宣告假執行。而主張下列各情：
一、原告分別為坐落嘉義巿竹圍子段409-1、409-8、409-9地號
    土地之共有人，其應有部分各如附表1、2、3所示。系爭3筆
    土地原係以被告申○○為承租人而訂有耕地三七五租約。然
    被告申○○、宙○○、玄○○、黃○○、宇○○、Ａ○○未
    經原告同意擅自在系爭3筆土地興建如附圖所示Ａ1部分面積
    132平方公尺鐵骨造上蓋石棉瓦建物、Ｂ部分面積81平方公
    尺鐵骨造上蓋石棉瓦建物、Ｃ部分面積103平方公尺鐵骨造
    上蓋石棉瓦建物、Ｄ部分面積113平方公尺鐵骨造上蓋石棉
    瓦建物、Ｅ部分面積126平方公尺鐵骨造上蓋石棉瓦建物；
    Ａ2部分面積54平方公尺鐵骨造上蓋石棉瓦建物；Ａ3部分面
    積92平方公尺鐵骨造上蓋石棉瓦建物而無權占有系爭3筆土
    地。被告宙○○占有A1、A2、A3建物經營豐吉汽車洗車廠。
    被告申○○、宙○○、玄○○、黃○○、宇○○、Ａ○○嗣
    將Ｃ部分建物出租予被告Ｇ○○經營龍門企業社，Ｄ部分建
    物出租予被告Ｆ○○經營早餐店，Ｅ部分建物出租予被告Ｄ
    ○○、Ｅ○○經營峻宏餐廚，F部分面積116平方公尺土地出
    租予訴外人簡碧煌經營大發餐飲設備。被告宙○○及其妻與
    子女即被告Ｋ○○、地○○、Ｂ○○、天○○現住於A1、A2
    、A3建物內，而被告玄○○及其妻與子女即被告何淑玲、酉
    ○○、亥○○、戌○○則住於B建物內，被告Ｇ○○、Ｄ○○、Ｅ○○、Ｆ○○亦分別占有使用409-1地號土地，爰依
    民法第767條之法律關係請求如上開第1項至第5項聲明所示
    。
二、被告申○○、宙○○、玄○○、黃○○、宇○○、Ａ○○無
    權占有系爭土地而受有相當於租金之不當得利，致原告受損
    害，故依民法第179條法律關係請求自起訴日即94年6月27日
    起回溯5年至89年6月28日止之不當得利。因系爭3筆土地位
    處交通要道且商業機能佳，應按系爭3筆土地申報地價週年
    利率10%計算不當得利而為3,439,699元。被告6人尚應自94
    年7月1日起至返還系爭3筆土地之日止每年給付原告678,817
    元，如其中一被告已為一部或全部給付，其餘被告就該給付
    部分即免給付義務。被告申○○早已不自任耕作，仍於每年
    以存證信函繳納租金，致原告誤認系爭3筆土地仍由被告申
    ○○繼續耕作，實則被告申○○業將系爭3筆土地交予被告
    宙○○、玄○○使用而幫助被告宙○○、玄○○無權占有系
    爭3筆土地，故被告申○○顯有詐騙行為，且違反耕地三七
    五減租條例第16條、土地法第108條保護他人之法律，故被
    告申○○應就原告所受上開損害依民法第184條、第185條規
    定負連帶賠償責任。
三、對被告抗辯之陳述：
（一）A1、A2、A3建物房屋稅籍納稅義務人為被告申○○，故可
      推定其應為起造人，縱非被告申○○所建，即係被告宙○○、玄○○、黃○○、宇○○、Ａ○○所建。
（二）依嘉義市政府私有耕地租約變更通知書可知系爭3筆土地
      並未編定為非耕地，且耕地三七五租約之承租人名義仍係
      被告申○○而非被告宙○○、玄○○，故被告抗辯宙○○
      、玄○○經申○○分耕後繼受為民法租賃關係之承租人，
      顯係不實。
（三）被告宙○○、玄○○於鈞院94年度執字第207號強制執行
      事件均自承己及其配偶與子女均分別居住於A1、A2、A3；
      B建物內，於本訴訟中始改稱其配偶及子女均未居住於上
      開建物，顯係不實，故被告Ｋ○○、地○○、Ｂ○○、天
      ○○、何淑玲、酉○○、亥○○、戌○○現仍居住於上開
      建物。
貳、被告Ｅ○○未於言詞辯論期日到場，亦未提出書狀為何聲明
    、陳述，其餘被告則聲明：原告之訴駁回，而分別以下列情
    詞置辯：
一、被告宙○○、Ｋ○○、地○○、Ｂ○○、玄○○、何淑玲、
    酉○○、亥○○、戌○○、Ｇ○○、申○○、天○○、Ｄ○○、Ｆ○○部分：
（一）(1)被告申○○業將系爭3筆土地分耕予被告宙○○、玄○○，依最高法院52年臺上字第1014號判例，應認受分耕人
      即被告宙○○、玄○○為承租人，故被告2人係有權占有
      。況系爭3筆土地於民國70餘年間因辦理市地重劃而編定
      為非耕地，故被告2人與系爭3筆土地出租人間應係民法租
      賃關係而非耕地三七五租賃關係。(2)原告與被告申○○就
      系爭3筆土地於鈞院91年度重訴字第225號租佃爭議訴訟已
      成立訴訟上和解，和解內容為：「二、原告等同意被告無
      償使用前項嘉市西民地字第246號耕地三七五租約土地至
      93年12月31日止…」，故原告既已同意被告申○○無償使
      用至93年12月31日止，則被告申○○將系爭3筆土地交予
      被告宙○○、玄○○使用至93年12月31日止，被告宙○○
      、玄○○自係有權占有。依上開各節，應認被告宙○○、
      玄○○為有權占有。若鈞院仍認被告宙○○、玄○○為無
      權占有，懇請鈞院酌定履行期間。
（二）A1、A2、A3建物；B、C、D、E建物係依序分別由被告宙○○、玄○○所建。被告玄○○雖將C、D、E建物、F部分土
      地依序出租予龍門企業社、早餐店、峻宏餐廚、大發餐飲
      ，然其所出租之標的除F部分土地外，其餘均係建物。建
      物、土地既係分別獨立之不動產，被告玄○○為C、D、E
      建物之所有權人，自得出租予他人而享租金利益，故被告
      玄○○並無不當得利。
（三）被告Ｋ○○、地○○、Ｂ○○、申○○、天○○均未居住
      於系爭3筆土地，故非占有人。被告何淑玲、酉○○、亥
      ○○、戌○○為被告玄○○之家屬而為占有輔助人，故原
      告依民法第767條規定訴請上開被告遷離，於法未合。
（四）被告申○○並未居住於A1、A2、A3、B、C、D、E建物而未
      占有系爭3筆土地。而上開和解筆錄載明原告同意被告申
      ○○使用系爭3筆土地至93年12月31日為止，故原告請求
      被告申○○給付89年6月28日起之不當得利，依法洵屬無
      由。又侵權行為時效依民法第197條第1項規定為2年，原
      告對被告申○○請求5年之不當得利，於法亦有未合。
（五）不當得利之債並無共同不當得利可言，亦無共同不當得利
      人應連帶負返還責任之規定，每人應各按其利得數額負返
      還責任，故原告主張被告宙○○、玄○○、申○○應負連
      帶責任，依法無據。
二、被告宇○○、黃○○、Ａ○○未於最後言詞辯論期日到場，
    依其以前到庭陳述如下：
    A1、A2、A3、B、C、D、E建物非其所建，其亦未居住於上開
    建物而未占有系爭3筆土地，亦無收取租金，故原告訴請拆
    除上開建物並遷離系爭3筆土地且給付不當得利，依法無由
    。
參、本院判斷：
一、原告主張其分別為409-1、409-8、409-9地號土地之共有人
    ，其應有部分各如附表1、2、3所示。被告為系爭3筆土地耕
    地三七五租約之承租人。被告宙○○興建如附圖所示Ａ1部
    分面積132平方公尺鐵骨造上蓋石棉瓦建物、Ａ2部分面積54
    平方公尺鐵骨造上蓋石棉瓦建物、A3部分面積92平方公尺鐵
    骨造上蓋石棉瓦建物而占有系爭3筆土地。被告玄○○興建
    Ｂ部分面積81平方公尺鐵骨造上蓋石棉瓦建物、Ｃ部分面積
    103平方公尺鐵骨造上蓋石棉瓦建物、Ｄ部分面積113平方公
    尺鐵骨造上蓋石棉瓦建物、Ｅ部分面積126平方公尺鐵骨造
    上蓋石棉瓦建物並使用F部分116平方公尺而占有409-1地號
    土地。被告宙○○占有A1、A2、A3建物經營豐吉汽車洗車廠
    。被告玄○○居住於B建物。被告玄○○將Ｃ建物出租予被
    告Ｇ○○經營龍門企業社，Ｄ建物出租予被告Ｆ○○經營早
    餐店，Ｅ建物出租予被告Ｄ○○經營峻宏餐廚，F部分面積
    116平方公尺土地出租予訴外人簡碧煌經營大發餐飲設備。
    被告宙○○、玄○○之妻及子女依序分別為被告Ｋ○○、地
    ○○、Ｂ○○、天○○；何淑玲、酉○○、亥○○、戌○○
    ，除被告天○○已成年外，被告地○○、Ｂ○○、酉○○、
    亥○○、戌○○均係未成年子女。上開各情，業經被告宙○○、玄○○於本院94年度執字第207號執行事件及本院審理
    時均自承上開建物係其各自所建（該號執行卷宗94年6月23
    日執行筆錄）。而被告宙○○復陳稱：被告Ｆ○○在經營早
    餐店，Ｄ○○常常在峻宏餐廚內，伊經過峻宏餐廚時會看到
    她等語（本院2卷184、185頁），核與被告Ｄ○○於本院94
    年度執字第207號執行事件亦自承其為峻宏餐廚負責人（該
    號執行卷宗94年6月23日執行筆錄）相符，且證人簡碧煌亦
    證述：伊承租時，已經有豐吉汽車洗車廠、峻宏餐廚、早餐
    店，伊經營大發餐飲設備以來，申○○及他的兒子都有來跟
    伊收過租金，伊隔壁之峻宏餐廚、龍門企業社這2、3年來均
    有在，只要早餐店有營業，伊就會看到店內有Ｆ○○，伊有
    看過Ｄ○○，伊知她係隔壁之綽號楊仔之妻，峻宏餐廚若有
    開店營業，伊可以看到若不是2個人在裡面，就是其中1人在
    裡面（本院2卷137-138、141-143頁）等語屬實，復有土地
    登記謄本、戶籍謄本、存證信函、名片、嘉義縣私有耕地租
    約副本、財政部臺灣省南區國稅局嘉義市分局南區國稅嘉市
    3 字第0940029937號函、嘉義市政府私有耕地租約變更結果
    通知書、嘉義市西區區公所出租耕地會勘紀錄、嘉義市西區
    戶政事務所嘉市西戶字第0950004709號函附卷可證。而本院
    依職權向中華電信股份有限公司臺灣南區電信分公司嘉義營
    運處調取峻宏餐廚市內電話申請人資料，經該處函覆申請人
    為被告Ｄ○○，此有該處嘉服1字第95000009函檢附用戶申
    請資料在卷為憑，並經本院依職權調取本院91年度重訴字第
    225號卷宗核閱且履勘現場復偕同地政人員測量屬實，而有
    勘驗筆錄、現場照片、複丈成果圖在卷可稽，被告對此亦未
    爭執，應認為真實。
二、原告主張被告Ｋ○○、地○○、Ｂ○○、玄○○、何淑玲、
    酉○○、亥○○、戌○○、申○○、天○○、宇○○、黃○○、Ａ○○無權占有系爭3筆土地，且被告申○○、宇○○
    、黃○○、Ａ○○亦為A1、A2、A3、B、C、D、E建物起造人
    及出租人，故被告申○○、宇○○、黃○○、Ａ○○應與被
    告宙○○、玄○○負連帶給付不當得利責任，則為被告所否
    認，而分別以上開情詞置辯，故本件應審究者為：
    （一）被告宙○○、玄○○是否為有權占有。
    （二）被告Ｋ○○、地○○、Ｂ○○、玄○○、何淑玲、許
          志誠、亥○○、戌○○、申○○、天○○、宇○○、
          黃○○、Ａ○○是否為占有人。
    （三）被告宙○○是否應拆除A1、A2、A3建物回復原狀並將
          系爭3筆土地返還附表1、2、3所示之原告，被告許耀
          祥是否應拆除B、C、D、E建物並回復原狀連同F部分
          空地將409-1地號土地返還附表1之原告，且均自上開
          土地遷離。被告Ｇ○○、Ｄ○○、Ｅ○○、Ｆ○○是
          否應自409-1地號土地遷離。
    （四）被告申○○、宇○○、黃○○、Ａ○○是否應與被告
          宙○○、玄○○連帶給付不當得利。
    （五）原告所得請求之不當得利數額。
          爰就上開爭點分敘如下：
（一）１、被告宙○○於本院審理時自承：大概是70幾年時，許
          火旺將系爭3筆土地分給伊及玄○○，系爭3筆土地無
          法耕作，又要繳地租，故伊就跟申○○講伊要蓋建物
          來開洗車場討生活，玄○○的建物蓋的時間跟伊差不
          多，但蓋得比伊晚（本院2卷182頁），而卷附財政部
          臺灣省南區國稅局嘉義市分局南區國稅嘉市3字第094
          0029937號函略謂：「…二、依電腦檔資料記載，貴
          商號名稱為豐吉汽車場，…負責人為宙○○，設立日
          期為79年3月30日，最近5年每月查定銷售額為64,000
          元，截至94年3月31日每季應納營業稅1,920元均已繳
          納」。依被告宙○○上開陳述及函文與卷附宙○○戶
          籍謄本載明其職業為汽車修理工互核可知，不具自耕
          能力之宙○○占有系爭3筆土地並未從事耕作而係興
          建房屋以經營洗車場，故被告宙○○辯稱經申○○分
          耕而為系爭3筆土地之承租人顯屬不實，而不可採。
      ２、被告玄○○經本院多次依民事訴訟法第367條之1第5
          項規定通知本人到庭，惟其無正當理由而不到場，依
          同條第4項前段規定視為拒絕陳述，故本院得依同條
          第3項規定審酌情形判斷應證事實之真偽。經查：依
          被告宙○○上開玄○○之建物興建時間與己之建物差
          不多等語，可認玄○○亦未耕作系爭3筆土地，而卷
          附玄○○戶籍謄本載明其職業為美髮師，其又未證明
          己有自耕能力或於從事本業以外確有餘暇實際從事耕
          作，故應認其無自耕能力，其抗辯受申○○分耕而為
          承租人云云，亦屬不實，洵無足取。
      ３、被告宙○○、玄○○抗辯系爭3筆土地經市地重劃變
          更為非耕地，故其與原告間成立民法租賃關係云云，
          惟查：(1)依卷附系爭3筆土地登記謄本所示，系爭3筆
          土地之地目均仍為「田」；而卷附原告所提78年6月
          15日嘉義市政府私有耕地變更結果通知書載明：「一
          、查貴戶衡地字第585號租約內所載出承租耕地因土
          地重劃土地標示變更經申請變更，經核依臺灣省耕地
          租約登記辦法第2條第2項規定相符，原租約依法應予
          變更，其變更後原租約內容如左：…租額：穀合計96
          8臺斤…二、上開原租約內容變更情形自民國78年第
          2期起實施出（承）租人應依照變更後租額收取（繳
          付地租）。三、本通知書一式3份由出（承）租人及
          市政府各執一份貼附在原租約上完成變更租約手續。
          …右通知…承租人申○○」。依上開耕地變更結果通
          知書可知系爭3筆土地曾因土地重劃而變更土地標示
          ，惟未因此變更為非耕地。(2)復參酌卷附原告所提被
          告申○○繳納租金之存證信函，被告申○○自78年至
          90年仍按期繳納依每年968臺斤按最高公定收購保證
          價格折算租金予原告，可認系爭3筆土地仍係以被告
          申○○為承租人之耕地三七五租約，並非以被告許耀
          堂、玄○○為承租人之民法租賃契約。(3)況原告就系
          爭3筆土地曾以被告申○○就系爭3筆土地不自任耕作
          為由經嘉義市政府耕地租佃調處委員會調處，因調處
          不成立而移送本院審理，嗣於本院91年重訴字第225
          號民事事件成立訴訟上和解，此經本院依職權調取上
          開民事卷宗核閱屬實，故系爭3筆土地仍係耕地而為
          耕地三七五租約標的。(4)又原告曾執上開和解筆錄聲
          請強制執行，被告宙○○、玄○○於本院94年度執字
          第207號執行事件，經本院於同年6月23日訊問時隻字
          未提其為系爭3筆土地承租人此一有利於己之事實，
          益徵被告宙○○、玄○○於本件訴訟辯稱己為承租人
          云云，顯係臨訟杜撰之詞，洵無足取。依上開各節，
          被告宙○○、玄○○抗辯其與原告間業成立民法租賃
          關係云云，與上開事證不符，難以採信，應認原告主
          張系爭3筆土地係以被告申○○為承租人之耕地三七
          五租約，即屬可採。
      ４、被告宙○○、玄○○另抗辯依原告與被告申○○於本
          院91年度重訴字第225號租佃爭議訴訟和解筆錄內容
          ，原告業同意被告申○○無償使用系爭3筆土地至93
          年12月31日止，故被告宙○○、玄○○為有權占有。
          經查：原告與被告申○○間就系爭3筆土地有耕地三
          七五租約關係，嗣原告與申○○於本院91年度重訴字
          第225號租佃爭議訴訟成立訴訟上和解。依該號和解
          筆錄內容第1項及第2項所示，原告與被告申○○於92
          年4月25日合意終止系爭3筆土地耕地三七五租約，原
          告並同意被告申○○無償使用系爭3筆土地至93年12
          月31日止，故應認原告與被告申○○間於92年4月24
          日以前仍存有耕地三七五租約關係，自92年4月25日
          起至93年12月31日為止則係使用借貸關係，故原告於
          93年12月31日以前就系爭3筆土地已喪失占有、使用
          、收益權能。縱被告申○○將系爭3筆土地交予被告
          宙○○、玄○○使用一節屬實，亦僅係被告申○○是
          否構成債務不履行而原告得請求返還系爭3筆土地之
          問題，然尚不得謂被告宙○○、玄○○於93年12月31
          日以前對原告係無權占有，故應認被告宙○○、許耀
          祥至93年12月31日為止均係有權占有。原告主張被告
          宙○○、玄○○自89年6月28日起即為無權占有，於
          法未合，而不可採。又被告宙○○、玄○○並未舉證
          己自94年1月1日起各對原告有何正當之占有權源，故
          應認自該日起，被告宙○○所建A1、A2、A3建物占有
          409-1、409-8、409-9地號土地，被告玄○○所建B、
          C、D、E建物及使用F部分土地而占有409-1地號土地
          均係無權占有。
（二）１、受僱人、學徒或基於其他類似之關係，受他人之指示
          ，而對於物有管領之力者，僅該他人為占有人。民法
          第942條定有明文。按占有輔助人係基於特定從屬關
          係，受他人之指示而為占有。占有輔助人對於標的物
          雖係物理上之支配者，然法律上不認其為獨立之事實
          支配者，此事實支配者係該為指示之他人，故占有輔
          助人僅為占有人之占有機關，並非占有人。經查：縱
          被告宙○○之妻及未成年子女、成年子女即被告蔡淑
          芬、地○○、Ｂ○○與被告宙○○同住於A1、A2、A3
          建物內；被告玄○○之妻及未成年子女即被告何淑玲
          、酉○○、亥○○、戌○○與被告玄○○同住於B棟
          建物內一節屬實，然其各係基於被告宙○○、玄○○
          家屬之地位而占有上開建物。被告天○○雖已成年，
          惟現為大學生，故認其仍係被告宙○○同居之家屬。
          被告Ｋ○○、地○○、Ｂ○○、天○○、何淑玲、許
          志誠、亥○○、戌○○各僅為被告宙○○、玄○○之
          占有輔助人，依民法第942條規定，應認僅被告許耀
          堂、玄○○為占有人。被告Ｋ○○、地○○、Ｂ○○
          、天○○、何淑玲、酉○○、亥○○、戌○○既非占
          有人，故原告依民法第767條訴請被告Ｋ○○、許湘
          菁、Ｂ○○、天○○自409-1、409-8、409- 9地號土
          地遷離，被告何淑玲、酉○○、亥○○、戌○○自
          409-1地號土地遷離，依法無由，不應准許。
      ２、原告以卷附88年度房屋稅繳款書納稅義務人為申○○
          為由，主張A1、A2、A3、B、C、D、E建物亦係其所蓋
          。惟此僅足證被告申○○係行政法規上之納稅名義人
          ，尚不得僅執此一節即遽認上開建物係其所出資興建
          而由其原始取得所有權。又原告並未舉證上開建物係
          被告宇○○、黃○○、Ａ○○所蓋，故難認被告3人
          亦為原始起造人。而依卷附被告申○○、宇○○、許
          耀華、Ａ○○戶籍謄本所示，被告4人戶籍址並未設
          於上開建物，且原告又未提出任何證據證明被告4人
          居住於上開建物內，應認被告4人並非系爭3筆土地之
          占有人，被告4人此部分抗辯，應堪採信。被告4人既
          非上開建物原始起造人，對該建物即無事實上處分權
          ，亦非系爭3筆土地之占有人，故原告依民法第767條
          訴請被告4人拆除上開建物並遷離系爭3筆土地，於法
          未合，不應准許。
（三）所有人對於無權占有或侵奪其所有物者，得請求返還之。
      對於妨害其所有權者，得請求除去之。有妨害其所有權之
      虞者，得請求防止之。民法第767條定有明文。對於物有
      事實上管領之力者為占有人，又承租人基於租賃關係對於
      租賃物為占有者，出租人為間接占有人，此觀民法第940
      條、第941條之規定自明。出租人係經由承租人維持其對
      物之事實上管領之力，仍係現在占有人。同法第767條規
      定所有人對於無權占有其所有物者得請求返還之，所稱占
      有不惟指直接占有，即間接占有亦包括在內。最高法院82
      年度臺上字第1178號判決意旨得資參照。經查：被告宙○○興建A1、A2、A3建物，被告玄○○興建B、C、D、E建物
      ，被告宙○○、玄○○均各係上開建物所有權人而有事實
      上處分權故有拆除之權能。被告宙○○所有之A1、A2、A3
      建物無權占有409-1、409-8、409-9地號土地而為直接占
      有人，故原告訴請被告宙○○拆除上開3棟建物並返還系
      爭3筆土地，為有理由，應予准許。被告玄○○所有之B、
      C、D、E建物及其直接占有之F部分空地無權占有409-1地
      號土地，被告玄○○將C、D、E建物依序出租予被告Ｇ○○、Ｆ○○、Ｄ○○，故被告玄○○為間接占有人，被告
      Ｇ○○、Ｆ○○、Ｄ○○則係直接占有人，是原告依民法
      第767條規定訴請被告玄○○、Ｇ○○、Ｆ○○、Ｄ○○
      遷離409-1地號土地，依法有據，為有理由，應予准許。
      至於被告Ｅ○○為被告Ｄ○○之夫，並同與被告Ｄ○○經
      營峻宏餐廚，業經證人簡碧煌證述屬實，應認其係被告Ｄ
      ○○之占有輔助人，依民法第942條規定，其非占有人，
      故原告訴請被告Ｅ○○遷離409-1地號土地，依法無由，
      應予駁回。
（四）１、被告宇○○、黃○○、Ａ○○既非系爭3筆土地之占
          有人，業如前述，其並未受有利益，故原告主張被告
          3人應與被告宙○○、玄○○連帶給付不當得利，依
          法洵屬無由，而不應准許。
      ２、原告另執卷附2紙存證信函以被告申○○幫助宙○○
          、玄○○無權占有而違反耕地三七五減租條例第16條
          、土地法第108條保護他人之法律為由，主張被告許
          火旺應依民法第184條、第185條規定與被告宙○○、
          玄○○負連帶給付不當得利責任云云。惟查：(1)縱認
          被告申○○不自任耕作而將系爭3筆土地交予被告許
          耀堂、玄○○作為非耕作之用或轉租一節屬實，僅係
          被告申○○是否違反耕地三七五減租條例第16條第1
          項規定而構成債務不履行，原告得依此事由依同條第
          2項規定主張租約無效請求收回耕地或另行出租，尚
          難據此即謂被告申○○構成侵權行為。而耕地三七五
          減租條例第16條第1項、土地法第108條轉租禁止之立
          法意旨在於貫徹耕者有其田及農地農用之政策，故其
          立法目的並非用以保護耕地出租人防免耕地承租人以
          外之第三人無權占有，故原告主張被告申○○違反上
          開法律規定即屬民法第184條第2項違反保護他人之法
          律，與上開立法意旨不符，無法採納。(2)依原告主張
          被告申○○自81年至91年租金均有繳納，原告既受有
          租金之利益，則原告於此段期間內亦無何損害。(3)依
          本院91年度重訴字第225號和解筆錄第2項內容，原告
          既同意被告申○○無償使用系爭3筆土地至93年12月3
          1日止，故93年12月31日以前，難謂被告申○○有何
          侵權行為。(4)而縱認被告申○○係於70餘年間允許被
          告宙○○、玄○○在系爭3筆土地蓋屋一節屬實，惟
          該同意行為係發生在70餘年間，而被告申○○自94年
          1月1日起至同年6月27日止並未占有系爭3筆土地，此
          經本院依職權調取本院94年度執字第207號執行卷宗
          所附執行筆錄核閱屬實，原告又未舉證被告申○○自
          94年1月1日起至同年6月27日止此段期間內有何侵權
          行為，故其請求被告申○○負侵權行為責任，依法洵
          屬無由。(5)卷附原告所提被告申○○繳納租金之存證
          信函略謂：本人承租嘉義市○○○段490-1地號等數
          筆耕地，今將90年1月至12月止合計1年租金10,648元
          隨本存證信函寄至貴府收受等語。細繹其文義，僅係
          被告申○○依約按期繳納每年租金之意思表示，客觀
          上尚難評價其為詐術之行使，亦難認被告申○○主觀
          上即有幫助侵占之故意。而被告申○○於93年12月29
          日所寄予原告訴訟代理人辛○○之第333號存證信函
          略以：本人於貴、我租賃爭議事件，已一再陳明承租
          土地早因家產分析由諸子分耕管業中，其上建物非本
          人建造所有、轉租予他人，貴我雙方和解，本人無從
          拆遷，臺端應自行處理，因貴我雙方和解對諸子無拘
          束力，本人尚無法協調說服諸子拆遷建物，將土地交
          由本人返還予臺端，諸子不聽話，本人深感遺憾等語
          。上開存證信函與91重訴字第225號和解筆錄內容第4
          項：「四、嘉市西民地字246號耕地三七五租約土地
          上之地上物，被告無從拆遷。原告同意於第2項期限
          （即93年12月31日）屆滿後自行處理」互核可知，第
          333號存證信函僅係被告申○○重申和解筆錄第4項之
          內容並表示將盡力說服其子拆屋還地。依該存證信函
          文義，客觀上難認被告申○○有何詐術之行使或幫助
          侵占之行為，亦難認其主觀上有何詐欺或幫助侵占之
          故意，故僅憑上開2紙存證信函之文義，實難逕認被
          告申○○有何詐欺、幫助侵占之侵權行為。依上開各
          節，原告主張被告申○○應依民法第184條、第185條
          與被告宙○○、玄○○負不真正連帶給付不當得利責
          任，於法未合，不應准許。
（五）１、無法律上之原因而受利益，致他人受損害者，應返還
          其利益。數人負同一債務，明示對於債權人各負全部
          給付之責任者，為連帶債務。無前項之明示時，連帶
          債務之成立，以法律有規定者為限。城市地方房屋之
          租金，以不超過土地及其建築物申報總價年息百分之
          十為限。第九十七條、第九十九條及第一百零一條之
          規定，於租用基地建築房屋均準用之。土地所有權人
          依本法所申報之地價，為法定地價。土地法第九十七
          條所謂土地及建築物之總價額，土地價額依法定地價
          ，建築物價額依該管直轄市或縣（市）地政機關估定
          之價額。民法第179條前段、第272條第1項、第2項、
          土地法第97條第1項、第105條、第148條、土地法施
          行法第25條分別定有明文。而無權占有他人土地，可
          能獲得相當於租金之利益。因不當得利發生之債，同
          時有多數利得人時，應各按其利得數額負責，並非須
          負連帶返還責任。最高法院61年臺上字第1695號判例
          、74年度臺上字第2733號得資參照。被告玄○○抗辯
          己係B、C、D、E建物之所有人故有權出租收取租金而
          無不當得利云云。惟查：被告宙○○、玄○○自94年
          1月1日起均係無權占有，業如前述。建物與土地雖係
          個別獨立之不動產，然建物之利用無法脫離土地而存
          在，被告玄○○所有之B、C、D、E建物坐落409-1地
          號土地而受有占有之利益，致附表1原告就409-1地號
          土地之所有權受有損害，且被告玄○○係無權占有，
          故其受有409-1地號土地之占有利益並無法律上原因
          ，其應依民法第179條前段規定負返還不當得利責任
          。而被告宙○○所有之A1、A2、A3建物坐落系爭3筆
          土地而受有占有利益，致附表1、2、3 原告所有權受
          有損害，且係無權占有而無法律上原因，被告宙○○
          亦應依民法第179條前段規定負返還不當得利之責，
          故被告2人應自94年1月1日起負返還不當得利責任。
          原告雖主張被告宙○○、玄○○應連帶給付不當得利
          云云。然依民法第272條第1、2項規定，連帶債務之
          成立以債務人明示或以法律有規定者為限，而不當得
          利之債並無連帶債務之規定，且原告又未舉證被告許
          耀堂、玄○○曾明示願負連帶責任，依上開最高法院
          74年度臺上字第2733號判決意旨，被告宙○○、許耀
          祥應各按占有土地之面積而分別按其利得數額負返還
          之責，且被告2人各自有其占有之面積及範圍，而非
          不真正連帶，故原告主張被告2人應負不真正連帶責
          任，依法洵屬無由，而不可採。
      ２、本院審酌系爭3筆土地位於北港路口近世賢路交叉口
          處，世賢路、北港路均係嘉義市區○○○道、車輛往
          來頻繁、交通便利、商店林立，商業機能甚佳，附近
          有嘉義署立醫院、嘉義巿第一分局、嘉義巿巿議會、
          中華電信局、僑平國小、汽車旅館、卡拉ＯＫ，生活
          、教育、醫療機能良好，此經本院履勘現場屬實，而
          有勘驗筆錄及現場照片附卷為證，故應認被告2人所
          受之利益以系爭3筆土地94年申報地價之年息9％為適
          當，爰依附表1、2、3原告應有部分比例、被告許耀
          堂、玄○○占有之面積、系爭3筆土地94年申報地價
          ，如後附計算式1計得被告宙○○應分別給付原告如
          附表4「被告宙○○自94年1月1日起至94年6月30日止
          應給付原告之金額」，並自94年7月1日起至返還409-
          1、409-8、409-9地號土地之日止，每年給付「被告
          宙○○自94年7月1日起至返還土地之日止應給付原告
          之金額」一欄所示金額，如後附計算式2計得玄○○
          應分別給付原告附表5「被告玄○○自94年1月1日起
          至94年6月30日止應給付原告之金額」，並自94年7月
          1日起至返還409-1地號土地之日止，每年給付「被告
          宙○○自94年7月1日起至返還土地之日止應給付原告
          之金額」一欄所示金額。被告宙○○、玄○○就上開
          自94年1月1日起至94年6月30日各應給付原告之金額
          ，並均應給付自94年7月1日起至清償日止按週年利率
          5%計算之利息，原告各逾上開範圍之請求，依法無由
          ，不應准許。
三、綜前所述，原告依民法第767條、第179條前段規定之法律關
    係請求被告宙○○將坐落409-1地號土地如附圖所示Ａ1部分
    面積132平方公尺鐵骨造上蓋石棉瓦建物、坐落409-8地號土
    地如附圖所示Ａ2部分面積54平方公尺鐵骨造上蓋石棉瓦建
    物、坐落409-9地號土地如附圖所示Ａ3部分面積92平方公尺
    鐵骨造上蓋石棉瓦建物拆除，並將土地回復原狀依序返還附
    表1、2、3之原告，且自409-1、409-8、409-9地號土地遷離
    ；被告玄○○將坐落409-1地號土地如附圖所示Ｂ部分面積8
    1平方公尺鐵骨造上蓋石棉瓦建物、Ｃ部分面積103平方公尺
    鐵骨造上蓋石棉瓦建物、Ｄ部分面積113平方公尺鐵骨造上
    蓋石棉瓦建物、Ｅ部分面積126平方公尺鐵骨造上蓋石棉瓦
    建物拆除，將土地回復原狀連同Ｆ部分面積116平方公尺返
    還附表1之原告，且自409-1地號土地遷離；被告Ｇ○○、Ｄ
    ○○、Ｆ○○均應自409-1地號土地遷離；被告宙○○應給
    付附表4「被告宙○○自94年1月1日起至94年6月30日止應給
    付原告之金額」，並自94年7月1日起至返還409-1、409-8、
    409-9地號土地之日止，每年給付「被告宙○○自94年7月1
    日起至返還土地之日止應給付原告之金額」；被告玄○○應
    給付附表5「被告玄○○自94年1月1日起至94年6月30日止應
    給付原告之金額」，並自94年7月1日起至返還409-地號土地
    之日止，每年給付「被告宙○○自94年7月1日起至返還土地
    之日止應給付原告之金額」所示金額，被告宙○○、玄○○
    就上開自94年1月1日起至94年6月30日各應給付原告之金額
    ，並均應給付自94年7月1日起至清償日止按週年利率5%計算
    之利息，為有理由，應予准許，原告各逾此範圍之請求，為
    無理由，應予駁回。
肆、因本件事實業臻明確，故兩造其餘攻擊、防禦方法及所提證
    據，即無須再予審酌，爰未逐一論述，附此敘明。
伍、原告勝訴部分，原告陳明願供擔保請准宣告假執行，經審核
    後酌定相當擔保金額准許之。而被告宙○○、玄○○就此部
    分雖請求酌定履行期間，惟A1、A2、A3、B、C、D、E建物均
    係鐵骨造上蓋石綿瓦平房，此有複丈成果圖、現場照片在卷
    為證。依該建物構造，其拆除尚非難事，故其性質上並非長
    時間不能履行，且被告2人又未提出任何證據證明其有長時
    間不能履行之特殊情況，故本院認就此部分並無酌定履行期
    間之必要。而原告敗訴部分之假執行聲請，即因訴之駁回而
    失依據，故併予駁回。
陸、結論：原告之訴一部為有理由，一部為無理由，依民事訴訟
    法第385條第1項前段、第79條、第85條第1項前段、第390條
    第2項，判決如主文。
中　　華　　民　　國　　96　　年　　3 　　月　　21　　日
            民二庭審判長法  官  黃茂宏
                        法  官  黃明展
                        法　官　陳琪媛
以上正本係照原本作成
如對本判決上訴須於判決送達後20日內向本院提出上訴狀
中　　華　　民　　國　　96　　年　　3　　 月　　21　　日
                        書記官　林柑杏
附表１、２、３：嘉義市○○○段409-1、409-8、409-9地號共
有人及應有部分：
     附表１             附表２              附表３
┌──────────┐  ┌──────────┐    ┌──────────┐
│      409-1         │  │      409-8         │    │      409-9         │
├─────┬────┤  ├─────┬────┤    ├─────┬────┤
│ 原告（即 │應有部分│  │ 原告（即 │應有部分│    │ 原告（即 │應有部分│
│共有人）  │        │  │ 共有人） │        │    │ 共有人） │        │
├─────┼────┤  ├─────┼────┤    ├─────┼────┤
│ 辰○○   │  1/32  │  │ 卯○○   │  1/48  │    │ Ｊ○○   │   1/5  │
├─────┼────┤  ├─────┼────┤    ├─────┼────┤
│ 癸○○   │  1/32  │  │ 子○○   │  1/48  │    │ 壬○○   │   1/5  │
├─────┼────┤  ├─────┼────┤    ├─────┼────┤
│Ｃ○○○  │  1/32  │  │ 丑○○   │  1/48  │    │Ｈ○○○  │   1/5  │
├─────┼────┤  ├─────┼────┤    ├─────┼────┤
│甲○○○  │  1/16  │  │ 寅○○   │  1/48  │    │ 乙○○   │   1/5  │
├─────┼────┤  ├─────┼────┤    ├─────┼────┤
│ 丁○○   │  1/16  │  │ 午○○   │  1/12  │    │ 戊○○   │   1/5  │
├─────┼────┤  ├─────┼────┤    └─────┴────┘
│ 未○○   │  1/16  │  │ 辰○○   │  1/12  │
├─────┼────┤  ├─────┼────┤
│ Ｊ○○   │  1/16  │  │ 巳○○   │  1/12  │
├─────┼────┤  ├─────┼────┤
│Ｉ○○○  │  1/16  │  │Ｈ○○○  │  1/6   │
├─────┼────┤  ├─────┼────┤
│ 己○○   │  1/16  │  │ 丙○○   │  1/6   │
├─────┼────┤  ├─────┼────┤
│ 庚○○   │  1/16  │  │ 戊○○   │  1/3   │
├─────┼────┤  └─────┴────┘
│Ｈ○○○  │  1/16  │
├─────┼────┤
│ 丙○○   │  1/16  │
├─────┼────┤
│ 乙○○   │  1/16  │
├─────┼────┤
│ 戊○○   │  1/16  │
├─────┼────┤
│ 壬○○   │  7/32  │
└─────┴────┘
計算式1（計算公式：當年每平方公尺土地申報地價×年息9%×
被告建物占有面積＝被告每年所受之不當得利）
94年土地申報地價（單位：平方公尺/新臺幣：元）
409-1地號土地：0000
000-0地號土地：0000
000-0地號土地：5827.2
被告宙○○建物占有面積（單位：平方公尺）
A1：132
A2：54
A3：92
I.94.1.1-94.6.30 被告宙○○所受之不當得利：（元以下4捨5
入）
(1)409-1地號土地部分：
A、原告辰○○、癸○○、Ｃ○○○（應有部分均各係1/32）
   8648*132*9％*1/2*1/32＝1605元
   被告宙○○應給付原告3人各為1605元
B、原告甲○○○、丁○○、未○○、Ｊ○○、Ｉ○○○、己○○、庚○○、Ｈ○○○、丙○○、乙○○、戊○○（應有部
   分均各係1/16）
   8648*132*9％*1/2*1/16＝3211元
   被告宙○○應給付原告11人各為3211元
C、原告壬○○（應有部分7/32）
   8648*132*9％*1/2*7/32＝11237元
   被告宙○○應給付原告壬○○11237元
(2)409-8地號土地部分：
A、原告卯○○、子○○、丑○○、寅○○（應有部分均各係
   1/48）
   8320*54*9％*1/2*1/48＝421
   被告宙○○應給付原告4人各為421元
B、原告辰○○、午○○、巳○○（應有部分均各係1/12）
   8320*54*9％*1/2*1/12＝1685
   被告宙○○應給付原告3人各為1685元
C、原告Ｈ○○○、丙○○（應有部分均各係1/6）
   8320*54*9％*1/2*1/6＝3370元
   被告宙○○應給付原告2人各為3370元
D、原告戊○○（應有部分係1/3）
   8320*54*9％*1/2*1/3＝6739元
   被告宙○○應給付原告6739元
(3)409-9地號土地部分：
  原告壬○○、Ｊ○○、Ｈ○○○、乙○○、戊○○（應有部分
  均各係1/5）
  5827.2*92*9％*1/2*1/5＝4825元
  被告宙○○應給付原告5人各為4825元
△(1)(2)(3)合計被告宙○○應給付原告各如附表4「被告宙○○自
  94年1月1日起至94年6月30日止應給付原告之金額」一欄所示
II.94.7.1 起至返還土地之日止被告宙○○每年所受之不當得利
  ：（元以下4捨5入）
(1)409-1地號土地部分：
A、原告辰○○、癸○○、Ｃ○○○（應有部分均各係1/32）
   8648*132*9％*1/32＝3211元
   被告宙○○應給付原告3人各為3211元
B、原告甲○○○、丁○○、未○○、Ｊ○○、Ｉ○○○、己○○、庚○○、Ｈ○○○、丙○○、乙○○、戊○○（應有部
   分均各係1/16）
   8648*132*9％*1/16＝6421元
   被告宙○○應給付原告11人各為6421元
C、原告壬○○（應有部分7/32）
   8648*132*9％*7/32＝22474元
   被告宙○○應給付原告壬○○22474元
(2)409-8地號土地部分：
A、原告卯○○、子○○、丑○○、寅○○（應有部分均各係
   1/48）
   8320*54*9％*1/48＝842
   被告宙○○應給付原告4人各為842元
B、原告辰○○、午○○、巳○○（應有部分均各係1/12）
   8320*54*9％*1/12＝3370
   被告宙○○應給付原告3人各為3370元
C、原告Ｈ○○○、丙○○（應有部分均各係1/6）
   8320*54*9％*1/6＝6739元
   被告宙○○應給付原告2人各為6739元
D、原告戊○○（應有部分係1/3）
   8320*54*9％*1/3＝13478元
   被告宙○○應給付原告13478元
(3)409-9地號土地部分：
  原告壬○○、Ｊ○○、Ｈ○○○、乙○○、戊○○（應有部分
  均各係1/5）
  5827.2*92*9％*1/5＝9650元
  被告宙○○應給付原告5人各為9650元
△(1)(2)(3)合計被告宙○○應給付原告各如附表4「被告宙○○自
  94年7月1日起至返還土地之日止應給付原告之金額」一欄所示
計算式2（計算公式：當年每平方公尺土地申報地價×年息9%×
被告建物及占有土地面積＝被告每年所受之不當得利）
94年土地申報地價（單位：平方公尺/新臺幣：元）
409-1地號土地：8648
被告玄○○建物及占有土地面積（單位：平方公尺）
B建物：81
C建物：103
D建物：113
E建物：126
F部分土地：116
B、C、D、E、F合計為539
I.94.1.1-94.6.30 被告玄○○所受之不當得利：（元以下4捨5
入）
A、原告辰○○、癸○○、Ｃ○○○（應有部分均各係1/32）
   8648*539*9％*1/2*1/32＝6555元
   被告玄○○應給付原告3人各為6555元
B、原告甲○○○、丁○○、未○○、Ｊ○○、Ｉ○○○、己○○、庚○○、Ｈ○○○、丙○○、乙○○、戊○○（應有部
   分均各係1/16）
   8648*539*9％*1/2*1/16＝13110元
   被告玄○○應給付原告11人各為13110元
C、原告壬○○（應有部分7/32）
   8648*539*9％*1/2*7/32＝45884元
   被告玄○○應給付原告壬○○45884元
 △被告玄○○應給付原告各如附表5「被告玄○○自94年1月1日
   起至94年6月30日止應給付原告之金額」一欄所示
II.94.7.1 起至返還土地之日止被告玄○○每年所受之不當得利
  ：（元以下4捨5入）
(1)409-1地號土地部分：
A、原告辰○○、癸○○、Ｃ○○○（應有部分均各係1/32）
   8648*539*9％*1/32＝13110元
   被告玄○○應給付原告3人各為13110元
B、原告甲○○○、丁○○、未○○、Ｊ○○、Ｉ○○○、己○○、庚○○、Ｈ○○○、丙○○、乙○○、戊○○（應有部
   分均各係1/16）
   8648*539*9％*1/16＝26220元
   被告玄○○應給付原告11人各為26220元
C、原告壬○○（應有部分7/32）
   8648*539*9％*7/32＝91769元
   被告玄○○應給付原告壬○○91769元
 △被告玄○○應給付原告各如附表5「被告宙○○自94年7月1日
   起至返還土地之日止應給付原告之金額」一欄所示
附表４
┌─────┬──────────┬──────────┬──────────┐
│ 原    告 │被告宙○○自94年1月1│  原告供擔保金額    │被告宙○○自94年7月1│
│          │日起至94年6月30日止 │（單位：新臺幣/元） │日起至返還土地之日止│
│          │應給付原告之金額    │                    │應給付原告之金額    │
│          │（單位：新臺幣/元） │                    │（單位：新臺幣/元） │
├─────┼──────────┼──────────┼──────────┤
│ 壬○○   │      16,062        │       5,300        │       32,124       │
├─────┼──────────┼──────────┼──────────┤
│ 甲○○○ │       3,211        │       1,000        │        6,421       │
├─────┼──────────┼──────────┼──────────┤
│ 辰○○   │       3,290        │       1,000        │        6,581       │
├─────┼──────────┼──────────┼──────────┤
│ 癸○○   │       1,605        │         500        │        3,211       │
├─────┼──────────┼──────────┼──────────┤
│ 丁○○   │       3,211        │       1,000        │        6,421       │
├─────┼──────────┼──────────┼──────────┤
│ 未○○   │       3.211        │       1,000        │        6,421       │
├─────┼──────────┼──────────┼──────────┤
│ Ｃ○○○ │       1,605        │         500        │        3,211       │
├─────┼──────────┼──────────┼──────────┤
│ Ｊ○○   │       8,036        │       2,600        │       16,071       │
├─────┼──────────┼──────────┼──────────┤
│ Ｉ○○○ │       3,211        │       1,000        │        6,421       │
├─────┼──────────┼──────────┼──────────┤
│ 己○○   │       3,211        │       1,000        │        6,421       │
├─────┼──────────┼──────────┼──────────┤
│ 庚○○   │       3,211        │       1,000        │        6,421       │
├─────┼──────────┼──────────┼──────────┤
│ Ｈ○○○ │      11,406        │       3,800        │       22,810       │
├─────┼──────────┼──────────┼──────────┤
│ 丙○○   │       6,581        │       2,100        │       13,160       │
├─────┼──────────┼──────────┼──────────┤
│ 乙○○   │       8,036        │       2,600        │       16,071       │
├─────┼──────────┼──────────┼──────────┤
│ 戊○○   │      14,775        │       4,900        │       29,549       │
├─────┼──────────┼──────────┼──────────┤
│ 午○○   │       1,685        │         500        │        3,370       │
├─────┼──────────┼──────────┼──────────┤
│ 巳○○   │       1,685        │         500        │        3,370       │
├─────┼──────────┼──────────┼──────────┤
│ 卯○○   │         421        │         100        │          842       │
├─────┼──────────┼──────────┼──────────┤
│ 子○○   │         421        │         100        │          842       │
├─────┼──────────┼──────────┼──────────┤
│ 丑○○   │         421        │         100        │          842       │
├─────┼──────────┼──────────┼──────────┤
│ 寅○○   │         421        │         100        │          842       │
└─────┴──────────┴──────────┴──────────┘
 附表５
┌─────┬──────────┬──────────┬──────────┐
│ 原    告 │被告玄○○自94年1月1│  原告供擔保金額    │被告玄○○自94年7月1│
│          │日起至94年6月30日止 │（單位：新臺幣/元） │日起至返還土地之日止│
│          │應給付原告之金額    │                    │應給付原告之金額    │
│          │（單位：新臺幣/元） │                    │（單位：新臺幣/元） │
├─────┼──────────┼──────────┼──────────┤
│ 壬○○   │      45,884        │      15,200        │       91,769       │
├─────┼──────────┼──────────┼──────────┤
│ 甲○○○ │      13,110        │       4,300        │       26,220       │
├─────┼──────────┼──────────┼──────────┤
│ 辰○○   │       6,555        │       2,100        │       13,110       │
├─────┼──────────┼──────────┼──────────┤
│ 癸○○   │       6,555        │       2,100        │       13,110       │
├─────┼──────────┼──────────┼──────────┤
│ 丁○○   │      13,110        │       4,300        │       26,220       │
├─────┼──────────┼──────────┼──────────┤
│ 未○○   │      13,110        │       4,300        │       26,220       │
├─────┼──────────┼──────────┼──────────┤
│ Ｃ○○○ │       6,555        │       2,100        │       13,110       │
├─────┼──────────┼──────────┼──────────┤
│ Ｊ○○   │      13,110        │       4,300        │       26,220       │
├─────┼──────────┼──────────┼──────────┤
│ Ｉ○○○ │      13,110        │       4,300        │       26,220       │
├─────┼──────────┼──────────┼──────────┤
│ 己○○   │      13,110        │       4,300        │       26,220       │
├─────┼──────────┼──────────┼──────────┤
│ 庚○○   │      13,110        │       4,300        │       26,220       │
├─────┼──────────┼──────────┼──────────┤
│ Ｈ○○○ │      13,110        │       4,300        │       26,220       │
├─────┼──────────┼──────────┼──────────┤
│ 丙○○   │      13,110        │       4,300        │       26,220       │
├─────┼──────────┼──────────┼──────────┤
│ 乙○○   │      13,110        │       4,300        │       26,220       │
├─────┼──────────┼──────────┼──────────┤
│ 戊○○   │      13,110        │       4,300        │       26,220       │
└─────┴──────────┴──────────┴──────────┘